【裁判字號】    98,訴,1353
【裁判日期】    981123
【裁判案由】    毒品危害防制條例
【裁判全文】
臺灣高雄地方法院刑事判決              98年度訴字第1353號
公  訴  人  臺灣高雄地方法院檢察署檢察官
被      告  甲○○
                    （現於臺灣屏東監獄執行中）
上列被告因違反毒品危害防制條例案件，經檢察官提起公訴（98
年度毒偵字第4284號），因被告就被訴事實為有罪之陳述，本院
合議庭裁定由受命法官獨任依簡式審判程序審理，判決如下：
    主  文
甲○○施用第一級毒品，累犯，處有期徒刑玖月；又施用第二級
毒品，累犯，處有期徒刑伍月。應執行有期徒刑壹年。
    事  實
一、甲○○前因施用毒品案件，經本院94年度毒聲字第368 號裁
    定送觀察、勒戒後，於94年3 月18日執行完畢釋放，並經臺
    灣高雄地方法院檢察署檢察官以94年度毒偵字第1147號不起
    訴處分確定。復於94年間，因施用毒品案件，經本院以94年
    度訴字第3000號判處有期徒刑7 月、4 月，定應執行有期徒
    刑10月確定，另因施用毒品案件，復經本院以95年度訴字第
    13 36 號判處有期徒刑8 月、4 月，定應執行有期徒刑11月
    ，嗣經裁定減刑並定應執行有期徒刑5 月確定，接續各案執
    行，於96年6 月14日縮刑期滿執行完畢。詎其仍不知悔改，
    分別基於施用第一級毒品海洛因、第二級毒品甲基安非他命
    之犯意，於98年7 月3 日16時30分許為警採尿前回溯24小時
    、96小時，在高雄縣林園鄉○○街61號住處，以摻入香菸點
    燃吸食之方式，分別施用第一級毒品海洛因、第二級毒品甲
    基安非他命各1 次。嗣於98年7 月3 日16時30分許，因涉嫌
    毒品案件經警拘提並經其同意採尿送驗，檢驗結果呈可待因
    、嗎啡、甲基安非他命反應後，始悉上情。
二、案經高雄縣政府警察局林園分局報請臺灣高雄地方法院檢察
    署檢察官偵查起訴。
    理  由
一、本件被告甲○○所犯係死刑、無期徒刑、最輕本刑為3 年以
    上有期徒刑以外之罪，其於準備程序中，就被訴事實為有罪
    之陳述，經受命法官告知簡式審判程序之旨，並聽取其與公
    訴人之意見後，本院認無不得或不宜改依簡式審判程序進行
    之處，爰依刑事訴訟法第273 條之1 第1 項、第284 條之1
    ，裁定本件由受命法官獨任進行簡式審判程序，合先敘明。
二、上開事實，業據被告於本院審理時坦承不諱（本院卷第21頁
    ），被告經警採集其尿液送台灣檢驗科技股份有限公司檢驗
    結果，尿液分呈嗎啡及甲基安非他命陽性反應，有高雄縣政
    府警察局林園分局偵查隊偵辦毒品案件嫌犯尿液採證對照表
    、勘察採證同意書及台灣檢驗科技股份有限公司濫用藥物尿
    液檢驗報告在卷可稽（偵卷第4 頁至第6 頁）。因氣相層析
    質譜儀（GC／MS）乃目前就藥物篩檢結果必須進一步確認時
    最常採用之確認方法，因此在良好的操作條件之下，以氣相
    層析質譜儀作藥物及其代謝物之定性及定量分析，幾乎不會
    有偽陽性反應產生，業經行政院國軍退除役官兵輔導委員會
    台北榮民總醫院於83年4 月7 日以（83）北總內字第03059
    號函示明確。而海洛因係嗎啡經化學合成之半人工合成品，
    毒性倍於嗎啡，其經吸食或施打入人體，經新陳代謝作用又
    分解成嗎啡，故海洛因在進入人體後，均以嗎啡型態排於尿
    液中，故於吸食或施打海洛因者尿液中，可檢出嗎啡陽性反
    應，復經憲兵司令部80年5 月7 日以（80）鑑驗字第1746號
    函示明確。另甲基安非他命經口服投與後約百分之70於24小
    時內自尿中排出，約百分之90於96小時內自尿中排出，且甲
    基安非他命成分之檢出與其投與方式、投與量、個人體質、
    採尿時間與檢測儀器之精密度等諸多方式有關，因此僅憑尿
    液中呈甲基安非他命陽性反應，並無法確實推算吸食時間距
    採集時間之長短，惟依上述資料推斷，最長不會超過4 日即
    96小時，亦有行政院衛生署藥物食品檢驗局81年2 月8 日81
    藥檢一字第001156號函示明確。從而，被告尿液經以氣相層
    析質譜儀鑑驗後，結果分呈嗎啡及甲基安非他命陽性反應，
    已如前述，是依前開函示意旨，被告自白核與事實相符，本
    件犯行事證明確，堪予認定，應依法論科。
三、查海洛因、甲基安非他命係毒品危害防制條例第2 條第2 項
    第1 款、第2 款所明定之第一級、第二級毒品，不得非法持
    有、施用。故核被告所為，係犯毒品危害防制條例第10條第
    1 項之施用第一級毒品及同條例第10條第2 項之施用第二級
    毒品罪。被告持有第一級、第二級毒品之行為，均已為其後
    施用之高度行為所吸收，均不另論罪。被告所犯上開施用第
    一級毒品罪及施用第二級毒品罪，犯意各別、行為互殊，應
    分論併罰。又被告曾因如事實欄所示犯行，經法院判決如事
    實欄所示罪刑確定，並於96年6 月14日縮刑期滿執行完畢，
    有臺灣高等法院被告前案紀錄表可佐，是其5 年以內故意再
    犯本件有期徒刑以上之2 罪，均為累犯，各應依刑法第47條
    第1 項規定，均加重其刑。爰審酌被告前經觀察勒戒、有期
    徒刑執行完畢，猶不思戒除毒癮，顯見其並無堅定戒癮之意
    志，惟念其行為尚未危害他人及其犯後能坦承犯行等一切情
    狀，分別量處如主文所示之刑，並依刑法第51條第5 款之規
    定，定其應執行刑，以資警惕。
據上論斷，應依刑事訴訟法第273 條之1 第1 項、第284 條之1
、第299 條第1 項前段，毒品危害防制條例第10條第1 項、第2
項，刑法第11條前段、第47條第1 項、第51條第5 款，判決如主
文。
本案經檢察官黃子宜到庭執行職務。
中    華    民    國    98    年    11    月    23    日
                    刑事第十二庭  法  官  林勳煜
以上正本證明與原本無異。
如不服本判決應於收受本判決後10日內向本院提出上訴書狀，並
應敘述具體理由，如未敘述上訴理由者，應於上訴期間屆滿後20
日內補提理由書狀於本院（均須按他造當事人之人數附繕本）「
切勿逕送上級法院」。
中    華    民    國    98    年    11    月    23    日
                                  書記官  莊正彬
附錄條文：
毒品危害防制條例第10條第1 項、第2 項：
施用第一級毒品者，處6 月以上5 年以下有期徒刑。
施用第二級毒品者，處3 年以下有期徒刑。


司法院資訊處製作；財團法人民間司法改革基金會備份。
